SEBASTIÁN ANDRÉS MACÍAS LIÉVANO

Celular: (+57) 3123369929 E-mail: <u>sebas.macias@outlook.com</u>

Abogado. Especialista en Derecho Administrativo. Candidato a Conciliador en Derecho. Con conocimiento en procesos civiles, laborales, y ejecutivos, investigación de jurisprudencia, y emisión de conceptos. Conocimiento y habilidad en proyección de demandas civiles, administrativas, denuncias, acciones de tutela y derechos de petición. Con amplio conocimiento en asuntos relacionados con dependencia judicial en Juzgados y Altas Cortes. Identificación de problemas y análisis de solución de conflictos. Persona con excelentes relaciones interpersonales, con habilidades para realizar trabajo en equipo e individual, líder con sentido de pertenencia

DATOS PERSONALES

FECHA DE NACIMIENTO: 6 de abril de 1995 **LUGAR DE NACIMIENTO:** Bogotá, Colombia

NACIONALIDAD: Colombiano ESTADO CIVIL: Soltero

CÉDULA DE CIUDADANIA: 1.032.470.596 de Bogotá

TARJETA PROFESIONAL: 375.956

EXPERIENCIA LABORAL

- SECRETARIA DISTRITAL DE HÁBITAT Subdirección de Barrios (Bogotá, Colombia) – (Dic 2021 – Mar 2023)
 - Abogado
 - Jefe directo: Ing. Julián Forero Rincón
- Contestación derechos de petición
- Proyección incumplimientos contractuales
- Proyección de denuncias
- Proyección de presentaciones propias de la Subdirección de Barrios
- Proyección convenios interadministrativos
- Proyección estudios previos
- Contestación de acciones de tutela
- Contestación a requerimientos de Concejales, Ediles, Gestores sociales
- Apoyo en audiencias
- Asesoría a la comunidad relacionada con temas de mejoramiento de vivienda
- Solicitudes de cobro persuasivo
- Conocimientos en SECOP I y SECOP II
- ${\bf 2.\ \ NORTE\ ABOGADOS\ \&\ CONSULTORES\ (TORRES\ VILLALOBOS\ INVESMENTS}\\$

S.A.S.) – (Bogotá, Colombia) – (Nov 2020 – Nov 2021)

- Dependiente judicial
- Jefe directo: Dr. Manuel Gerardo Duarte Torres y Dr. Daniel Santiago Novoa Villalobos
- Motivo del retiro: Renuncia voluntaria
- Investigación de jurisprudencia

- Realización de propuestas económicas
- Realización de dependencia judicial
- Amplios conocimientos en Decreto 806 de 2020
- Conocimientos en Decreto 333 de 2021
- Realización de Derechos de petición, tutelas, demandas, contestaciones, poderes y memoriales
- Manejo de plataformas Siglo XXI, micrositios, Tyba
- Realización de cobros de cartera
- Memoriales de cobro de cartera
- Vigilancia de base de datos deudores
- Desarrollo de contratos de compraventa, contrato de promesa, contratos a término fijo, indefinido, obra o labor
- Conocimientos en la vinculación y desvinculación de trabajadores
- Conocimiento en Portal Web del Aportante en Colpensiones
- Proyección de demandas en materia de lo contencioso administrativo
- Seguimiento de procesos en rama judicial
- Actualización base de datos procesos EKOGUI (plataforma de la Agencia Nacional de Defensa Jurídica del Estado)
- Proyección y entrega de oficios en materia del derecho de consumo ante la Superintendencia de Industria y Comercio
- **3. DE LA ESPRIELLA LAWYERS ENTERPRISE S.A.S. –** (Bogotá, Colombia) (Sept 2018 Jun 2020)
 - Abogado Junior
 - Jefe directo: Dr. Carlos Burgos Aruachan
 - Motivo del retiro: Renuncia voluntaria.
- Realización de demandas, poderes y memoriales.
- Revisión y dependencia de procesos.
- Asesoría jurídica
- **4. ARROYO Y MACIAS, ABOGADOS ASOCIADOS. -** (Bogotá, Colombia) (Ene 2018 Ago 2018)
 - Dependiente Judicial
 - Jefe directo: Dr. Raul Macías y Dr Freddy Arroyo
 - Motivo del retiro: Renuncia voluntaria.
- Realización de demandas, poderes y memoriales.
- Revisión y dependencia de procesos.

EXPERIENCIA ACADÉMICA

- COMANDO CONJUNTO ESTRATÉGICO DE TRANSICIÓN (C.COET) (Bogotá, Colombia) - (Feb 2020 - May 2020)
 - Practicante jurídico (Departamento DIMES)
 - Jefe directo: Capitán Isabel Ozuna
 - Motivo del retiro: Terminación consultorio jurídico extrasede IV

- Investigación de jurisprudencia
- Análisis de acuerdo final entre el Gobierno y las FARC EP
- Análisis informes de la ONU marzo 2020
- Asistencia a comités referentes a la protección de los derechos humanos de personas en lugares de alto riesgo
- CORTES, ROMERO & ASOCIADOS LTDA. (Bogotá Colombia) (Jul 2019 Nov 2019)
 - Paralegal (practicante)
 - Jefe directo: Dr. José Luis Cortes Perdomo
 - Motivo del retiro: Terminación consultorio jurídico extrasede III
- Investigación y Realización de procesos disciplinarios laborales
- Análisis de Jurisprudencia
- Apoyo al Gobernador del Colegio de Abogados del Trabajo Dr. José Luis Cortés Perdomo
- 3. CLINICA DERECHO PUBLICO (Bogotá, Colombia) (Ene 2019 Jun 2019)
 - Investigador (practicante)
 - Jefe directo: Dr. Rodrigo González
 - Motivo del retiro: Terminación consultorio jurídico extrasede II
- Investigación de jurisprudencia
- Realización de conceptos entregados a la Corte Constitucional
- 4. CORTE CONSTITUCIONAL SALA OCTAVA DE REVISIÓN DE TUTELA, DESPACHO DR. ALBERTO ROJAS RIOS (Oct 2016 May 2017)
 - Auxiliar judicial ad honorem
 - Jefe directo: Hugo Escobar Fernández de Castro
 - Motivo del retiro: Terminación práctica voluntaria ad-honorem
- Redacción de jurisprudencia y Realización y presentación de la sentencia T 365 de 2017, Magistrado Ponente: Alberto Rojas Ríos
- **5. UNIVERSIDAD SERGIO ARBOLEDA -** (Bogotá, Colombia) (Ene 2016 Nov 2017)
 - Monitor argumentación jurídica II
 - Jefe directo: Dra. Camila Cortes
- Acompañamiento y asesoría a estudiantes.
- Realización de exámenes parciales y talleres durante el periodo de monitoria
- **6. UNIVERSIDAD SERGIO ARBOLEDA -** (Bogotá, Colombia) (Ene 2016 Dic 2016)
 - Monitor Derecho Romano
- Acompañamiento y asesoría a estudiantes.

ÁREAS DE COMPETENCIA

- 1. Derecho Civil
- 2. Derecho Laboral
- 3. Derecho Público
- 4. Derecho Administrativo

COMPETENCIAS Y HABILIDADES

- 1. Liderazgo
- 2. Trabajo en equipo
- 3. Constancia
- 4. Comunicación verbal
- 5. Comunicación escrita
- 6. Autonomía
- 7. Responsabilidad

FORMACIÓN ACADÉMICA

- Diplomado certificado Conciliador extrajudicial en derecho (En curso)
 - Cámara de Comercio de Bogotá
- Posgrado Especialización en Derecho Administrativo (2023)
 - Universidad Sergio Arboleda
- Pregrado en Derecho

(2021)

- Universidad Sergio Arboleda
 - <u>Trabajo de grado</u>: Aproximación a la protección de los derechos fundamentales del personal de la salud en el marco del Decreto 538 de 2020
- Bachiller Académico (2012)
 - Colegio Agustiniano Ciudad Salitre
- Grado 11 (2013)
 - Instituto Heisenberg

INFORMACIÓN ADICIONAL

- Exoneración completa de exámenes preparatorios por resultados de 97.5 en Examen SABER PRO. 20 de octubre de 2019
- Idiomas: Español Nativo, Inglés Nivel B1. Certificado por el examen ITEP
- Sistemas: Microsoft Office, SAP
- Intereses personales: Pasar tiempo en familia, leer, escuchar música.

CURSOS Y SEMINARIOS

1. CAMARA DE COMERCIO DE BOGOTÁ

• Curso de Conciliación en Derecho – En curso.

2. ESCUELA SUPERIOR DE ADMINISTRACIÓN PÚBLICA

• Diplomado en Novedades en la Actuación Disciplinaria en el Marco de las Leyes 1952 de 2019 y 2094 de 2021 – Ago 2022 (Intensidad horaria: 80).

3. ESCUELA SUPERIOR DE ADMINISTRACIÓN PÚBLICA

• Diplomado en Auditoría Interna Basada en Riesgos y Evaluación de la Actividad de Auditoría – Dic 2022 (Intensidad horaria: 80).

4. POLITÉCNICO DE COLOMBIA

• Diplomado en Derecho Laboral - Oct 2020 (Intensidad horaria: 120)

5. POLITÉCNICO DE SURAMÉRICA

• Diplomado en Contratación Estatal – Oct 2020 (Intensidad horaria: 120)

6. POLITÉCNICO SUPERIOR DE COLOMBIA

• Diplomado en Derechos Humanos – Oct 2020 (Intensidad horaria: 120)

7. POLITÉCNICO SUPERIOR DE COLOMBIA

• Diplomado en Derecho Comercial – Jul 2020 (Intensidad horaria: 120)

8. CÁMARA DE COMERCIO DE BOGOTÁ (Bogotá, Colombia)

• Curso ABC de la Contratación Internacional – Jun 2020 (Intensidad horaria: 120)

9. POLITÉCNICO SUPERIOR DE COLOMBIA

Diplomado en Derecho Administrativo - May 2020 (Intensidad horaria: 120)

10.UNIVERSIDAD SERGIO ARBOLEDA

- Participación destacada en el I Concurso de Juicio Simulado en el área de Derecho Procesal Civil Abr 2019.
- Mejor orador en el desarrollo de audiencia realizada en el I Concurso de Juicio
 Simulado en el área de Derecho Procesal Civil Abr 2019

11. UNIVERSIDAD SERGIO ARBOLEDA

 Productos defectuosos: responsabilidad en la cadena de producción en Colombia. – Mar 2019

12. UNIVERSIDAD SERGIO ARBOLEDA

• II Seminario de Derecho Procesal. - Oct 2018

13. UNIVERSIDAD SERGIO ARBOLEDA

• Panel Derecho Penal "Paz, Justicia y Derecho Penal" – Oct 2018

14. UNIVERSIDAD SERGIO ARBOLEDA

 Deberes de prevención, seguridad y protección estatal en la jurisprudencia del Consejo de Estado: Caso Nogal - Oct 2017

15. UNIVERSIDAD SERGIO ARBOLEDA

• Panel Derecho Penal "Paz, Justicia y Derecho Penal" - Oct 2017

16.UNIVERSIDAD SERGIO ARBOLEDA

• XI Congreso Internacional de Derecho Penal - Oct 2016

17.UNIVERSIDAD SERGIO ARBOLEDA

 Curso de actualización sobre la Ley 1579 de 2012 "Estatuto de Registro de Instrumentos Públicos" – Ago 2016

18.CENTRO COLOMBO AMERICANO

• INGLES – 2016.

19.UNIVERSIDAD SERGIO ARBOLEDA

I Seminario de Derecho Romano – Sept 2015

20.UNIVERSIDAD LIBRE

• Curso de Inglés – 2011.

REFERENCIAS

1. José Luis Cortés Perdomo (Abogado y docente universitario)

Celular: 300 206 48 78

2. Norberto Hernández Jiménez (Abogado y docente universitario)

Celular: 318 377 87 24